臺灣高雄地方法院民事判決
111年度雄小字第837號
原      告  南山產物保險股份有限公司

法定代理人  王英君  
訴訟代理人  鍾政曄  
            盧銘緯  
            劉志鵬  
            張晏瑜  
被      告  劉建麟  
上列當事人間請求損害賠償(交通)事件，本院於民國111年5月18
日言詞辯論終結，判決如下：
    主  文
原告之訴駁回。
訴訟費用新台幣壹仟元由原告負擔。
    理由要領
一、按汽車、機車或其他非依軌道行駛之動力車輛，在使用中加
    損害於他人者，駕駛人應賠償因此所生之損害。但於防止損
    害之發生，已盡相當之注意者，不在此限，民法第191條之2
    定有明文。是汽車、機車或其他非依軌道行駛之動力車輛，
    在使用中加損害於他人者，駕駛人固應賠償因此所生之損害
    。惟如駕駛人於防止損害之發生，已盡相當之注意，即不在
    此限，以期緩和駕駛人之責任（立法理由參照）。次按過失
    之注意義務，原不以道路交通安全規則所列舉之義務為限，
    注意義務之來源除交通法規外，亦源自於一般形成之社會生
    活規則。停車場係供車輛停放之場所，其內部設置車道乃為
    使車輛得以出入通行。是以，車輛駕駛人考取駕駛執照，應
    已知悉道路交通安全規則所定關於車輛行進間應遵循之基本
    規範，故進出停車場之車道雖非屬道路交通管理處條例第3
    條第1款所定之道路，然為使駕駛人有所遵循而得以順利進
    出停車場，道路交通安全規則之規定亦不失得做為駕駛人遵
    循之規範。
二、被告於民國109年6月24日14時3分許，駕駛車牌號碼000-000
    0號自小客車（下稱甲車），在高雄市苓雅區四維停車場（
    下稱系爭停車場）車道上，自後撞擊訴外人蔡思晴駕駛其所
    有、原告所承保車體損失險之車牌號碼000-0000號自用小客
    車（下稱乙車）等節（下稱系爭事故），為兩造所不爭執，
    並有高雄市政府警察局苓雅分局受理各類案件紀錄簿可佐（
    本院卷第51頁），此部分事實自堪認定。原告主張其已理賠
    乙車修復費用新台幣（下同）76,767元，依民法第191條之2
    、第213條第3項、保險法第53條第1項規定代位向被告求償
    乙節，固據其提出汽車保險理賠申請書、理算書、乙車行照
    、原告事故現場處理單、估價單、汽車受損照片及統一發票
    為佐（本院卷第13至31頁）。惟系爭事故地點在系爭停車場
    車道上，該車道既係以燈號控制上行或下行，駕駛人繞行車
    道即有遵循燈號之義務，以免發生危險。然系爭事故當時，
    下行車道為綠燈表示得以通行，被告駕駛甲車即跟在蔡思晴
    駕駛乙車後方進入車道下行，但蔡思晴於車道上見訴外人許
    淑英駕駛之車牌號碼0000-00號自小客車（下稱丙車）自對
    向行駛而來遂緊急煞車，致被告駕駛甲車閃避不及而自後撞
    上乙車。經事後查證，當時上、下行車道均為綠燈乙節，為
    兩造所不爭執，並有原告製作之事故現場處理單可佐（本院
    卷第21頁），可見系爭事故之發生原因乃因系爭停車場車道
    燈號控制有誤所肇致，被告當時已遵循車道燈號行駛，自無
    違反駕駛人之注意義務。是被告對於防止損害之發生，已盡
    相當之注意者，其對於乙車之損害自無庸負侵權行為損害賠
    償責任。
三、至原告雖主張系爭事故發生原因乃因被告未與前車即乙車保
    持安全距離所致，被告之駕駛行為有過失等語。然車道乃繞
    行，非如一般平面道路能清楚見到遠處之來車，且系爭停車
    場車道為單向通行，自僅能依賴車道燈號控管行向。被告信
    賴當時下行車道為綠燈通行而跟在乙車後方下行車道，自無
    法預見上行車道亦同時為綠燈，前方會有丙車自對向行駛而
    來。倘當時該車道燈號控制正常，自不會發生系爭事故，則
    被告駕車有無與乙車保持安全車距，即非系爭事故發生之原
    因。故原告此部分主張，洵屬無據。
四、綜上所述，原告依民法第191條之2、第213條第3項、保險法
    第53條第1項規定，請求被告給付原告76,767元及自起訴狀
    繕本送達翌日起至清償日止，按年息5％計算之利息，為無理
    由，應予駁回。
五、本件事證已臻明確，兩造其餘攻擊防禦方法及所舉證據，經
    審酌結果，與本件判決結論均無影響，爰不一一論述，附此
    敘明。 
六、訴訟費用負擔之依據：民事訴訟法第78條。
中　　華　　民　　國　　111 　年　　6 　　月　　8 　　日
                    高雄簡易庭  法  官  顏珮珊
以上正本係照原本作成。
民事訴訟法第436條之24第2項：對於本判決之上訴，非以違背法
令為理由，不得為之。
如對本判決上訴，須於判決送達後20日內向本院提出上訴狀，並
須表明原判決所違背之法令及其具體內容與依訴訟資料可認為原
判決有違背法令之具體事實之上訴理由。（均須按他造當事人之
人數附繕本）。 　
中　　華　　民　　國　　111 　年　　6 　　月　　8 　　日
                                書記官  林雅姿